【裁判字號】    95,交簡上,286
【裁判日期】    951229
【裁判案由】    公共危險
【裁判全文】
臺灣高雄地方法院刑事判決           95年度交簡上字第286號
上  訴  人
即  被  告  乙○○
上列上訴人因公共危險案件，不服本院交通法庭中華民國95年9
月15日95年度交簡字第2321號第一審判決（聲請簡易判決處刑案
號：95年度偵字第20626 號）提起上訴，本院管轄第二審合議庭
判決如下：
    主  文
上訴駁回。
    事  實
一、本案檢察官、被告即上訴人對於聲請簡易判決處刑書所載證
    據之證據能力，並無爭執，本院認作為本案審酌之證據為適
    當。再經本院審理結果，認第一審判決認事用法及量刑均無
    不當，應予維持，並引用第一審判決書（含聲請簡易判決處
    刑書）記載之事實、證據及理由（如附件）。
二、被告上訴意旨雖以：伊有酒後駕車行為，酒測值達每公升
    0.69毫克等情，均不爭執，然因家境不好，父母體弱多病，
    原審判決過重，請求從輕量刑等語。惟查，法官於有罪判決
    中，究應如何量處罪刑，為法律賦予審理法官裁量之刑罰權
    事項，法官行使此項裁量權，自得依據個案情節，參諸刑法
    第57條所定各款犯罪情狀之規定，於該法定刑度範圍內，基
    於合義務性之裁量，量處被告罪刑。如非有裁量逾越或裁量
    濫用之明顯違法情事，自不得擅加指摘其違法或不當。本件
    原審以本案事證明確，認被告係犯刑法第185 條之3 不能安
    全駕駛動力交通工具罪，並審酌上訴人呼氣酒精濃度測試達
    每公升0.69毫克，造成大眾用路人道路交通安全之危險，惟
    被告亦坦承犯行，犯後態度尚可等一切情狀，量處有期徒刑
    3 月，並審酌被告從事服務業，家庭經濟情況並非富裕等情
    ，諭知易科罰金之折算標準為新台幣1 千元等語，其認事用
    法並無違誤，量刑亦屬妥適。再被告前於91年間，亦因酒駕
    之公共危險案件，經本院以91年度雄交簡字第1055號判決判
    處拘役55日，於91年11月24日易科罰金執行完畢在案，有本
    院院內索引卡紀錄表報表、台灣高等法院被告前案紀錄表各
    1 紙在卷足佐，其於前案執行完畢後5 年以內，猶酒後騎乘
    機車，雖不構成累犯，惟其無視於公眾生命財產安全，再次
    為本件犯行，是原審據以論罪處刑，並無不當。況本件被告
    自承現有工作，每月收入約2 萬元等語（參本院卷第48頁）
    ，足見尚非無資力可言，而就其所辯經濟困難云云，並未提
    出任何資料以供本院參酌，而公訴檢察官於準備程序表示：
    被告如經濟不佳，可於執行時聲請分期付款等語，非無理由
    。被告上訴意旨指摘原判決量刑不當，為無理由。是本件被
    告上訴，應予駁回。
三、據上論斷，應依刑事訴訟法第455 條之1 第3 項、第373 條
    、第368 條，判決如主文。
本案經檢察官甲○○到庭執行職務。
中    華    民    國    95    年    12    月    29    日
                  交通法庭  審判長法  官  邱永貴
                                  法  官  何佩陵
                                  法  官  李昆南
以上正本，係照原本作成，證明與原本無異。
本件不得上訴。
中    華    民    國    95    年    12    月    29    日
                                  書記官  黃美玲


司法院資訊處製作；財團法人民間司法改革基金會備份。
